臺灣高雄地方法院刑事判決　　　　　　　　　　　　九十三年度訴字第一七三六號
　　公　訴　人　臺灣高雄地方法院檢察署檢察官
　　被　　　告　丙○○
右列被告因違反毒品危害防制條例案件，經檢察官提起公訴（九十三年度毒偵緝字第
二一一０號），被告於甲○準備程序為有罪之陳述，經甲○告知簡式審判程序意旨並
聽取當事人之意見後，合議庭裁定由受命法官依簡式審判程序獨任審理，甲○判決如
左：
    主  文
丙○○施用第一級毒品，累犯，處有期徒刑捌月，扣案之第一級毒品海洛因壹包（淨
重零點參伍公克、包裝袋重零點伍零公克）、殘餘海洛因成分殘渣袋貳個（量微無法
析離秤重），均沒收銷燬之。又施用第二級毒品，累犯，處有期徒刑肆月。應執行有
期徒刑拾壹月，扣案之第一級毒品海洛因壹包（淨重零點參伍公克、包裝袋重零點伍
零公克）、殘餘海洛因成分殘渣袋貳個（量微無法析離秤重），均沒收銷燬之。
    事  實
一、丙○○曾於民國八十六年間因違反麻醉藥品管理條例、煙毒案件，分別經臺灣桃
    園地方法院、空軍總司令部判處有期徒刑五月、三年六月確定，經臺灣桃園地方
    法院裁定應執行有期徒刑三年十月，於八十八年七月二十九日假釋出獄，嗣經撤
    銷假釋繼續執行殘刑，並於九十二年四月二十一日縮短刑期執行完畢。又前因施
    用毒品案件，經甲○以八十八年度毒聲字第二○一二號裁定送觀察勒戒後，認有
    繼續施用毒品之傾向，再經甲○以八十九年度毒偵字第六三○二號裁定入戒治所
    施以強制戒治，於九十年八月二十五日戒治期滿，嗣經臺灣高雄地方法院檢察署
    於九十年九月四日以九十年度戒毒偵字第一○一○號不起訴處分確定，詎丙○○
    仍不知悔改，明知海洛因、安非他命分別係業經公告列為毒品危害防制條例第二
    條第二項之第一、二級毒品，不得非法持有、施用，仍未戒除施用毒品之習性，
    於五年內，竟分別基於施用第一級毒品、第二級毒品之犯意，於九十三年四月二
    十二日某時，在高雄縣大寮鄉○○路一０八之六十七號六樓之五住處，分別以針
    筒摻水注射及錫箔紙燒烤吸入之方式，施用第一級毒品海洛因、第二級毒品安非
    他命各一次，嗣於翌日（四月二十三日）十八時許，為警在上址查獲，並扣得其
    所有供其施用之第一級毒品海洛因一小包、含有海洛因成分之殘渣袋二個。
二、案經高雄縣政府警察局鳳山分局報告臺灣高雄地方法院檢察署檢察官偵查起訴。
    理  由
一、本件被告丙○○所犯係死刑、無期徒刑、最輕本刑為三年以上有期徒刑以外之罪
    ，其於準備程序中就被訴事實為有罪之陳述，經法官告知簡式審判程序之旨，並
    聽取公訴人及被告之意見後，經甲○裁定由受命法官獨任進行簡式審判程序，合
    先敘明。
二、訊據被告丙○○對於右揭事實坦承不諱，另經警將被告遭查獲時所採集之尿液送
    驗結果，呈現嗎啡及甲基安非他命陽性反應，此有尿液採證代碼對照表、高雄醫
    學大學附設中和紀念醫院（下稱高雄醫學大學）九十三年八月十日、同年七月六
    日管藥認可字第００五號濫用藥物尿液檢驗報告二份在卷可稽。又扣案之白色粉
    末一包及殘餘粉末殘渣袋二個，分經送請法務部調查局、高雄醫學大學檢驗結果
    ，均確含第一級毒品海洛因成分，前者淨重０‧三五公克，空包裝袋重０‧五０
    公克，殘渣袋二個則因量微無法析離秤重，分別有該局九十三年七月六日調科壹
    字第二二○○一七四七四號鑑定通知書、高雄醫學大學九十三年九月七日管藥認
    可字第００五號檢驗報告各一紙附卷可參，足認被告自白與事實相符，應堪採信
    。又被告八十八年間因違反毒品危害防制條例案件，經甲○以八十八年度毒聲字
    第二○一二號裁定送觀察勒戒後，認有繼續施用毒品之傾向，再由甲○以八十九
    年度毒偵字第六三○二號裁定入戒治所施以強制戒治，於九十年八月二十五日戒
    治期滿，嗣經臺灣高雄地方法院檢察署於九十年九月四日以九十年度戒毒偵字第
    一○一○號不起訴處分確定，有臺灣高等法院被告全國前案紀錄表及刑案資料查
    註紀錄表、不起訴處分書各一紙在卷可查，是被告於強制戒治期滿執行完畢釋放
    後，五年內再犯本件施用毒品犯行。本件罪證明確，犯行洵堪認定，應依法論科
    。
三、按海洛因及安非他命業經公告列為毒品防害防制條例第二條第二項第一、二級毒
    品，不得非法持有、施用。核被告所為，係犯毒品危害防制條例第十條第一項、
    第二項施用第一、二級毒品罪；又被告持有第一、二級毒品後之施用行為，其持
    有之低度行為為施用之高度行為所吸收，故均不另論其持有第一、二級毒品罪。
    被告所犯上開施用第一級毒品及施用第二級毒品罪二罪名，犯意各別，行為互異
    ，應分論併罰。又被告丙○○前於八十六年間因違反麻醉藥品管理條例、煙毒案
    件，分別經臺灣桃園地方法院、空軍總司令部判處有期徒刑五月、三年六月確定
    ，經臺灣桃園地方法院裁定應執行有期徒刑三年十月，於八十八年七月二十九日
    假釋出獄，嗣經撤銷假釋繼續執行殘刑，並於九十二年四月二十一日縮短刑期執
    行完畢乙節，有刑案資料查註紀錄表及臺灣高等法院被告全國前案紀錄表在卷可
    憑，其於五年之內再犯本件有期徒刑以上之罪，為累犯，應依刑法第四十七條規
    定加重其刑。爰審酌被告前犯施用毒品罪，於免訴及不訴處分確定後，五年內仍
    未戒絕毒品，再犯施用第一級毒品及另犯施用第二級毒品之犯行，顯見其戒毒悔
    改意志不堅，惟念其施用毒品乃戕害自己身體健康，尚未危害他人，及其犯後坦
    承施用毒品犯行，分別量處如主文之刑，並定其應執行刑。扣案白色粉末一包（
    驗前毛重０‧八公克、驗後毛重０‧三五公克）及殘餘海洛因成分殘渣袋二個（
    量微無法析離秤重），均含海洛因成份，係屬違禁物，不問是否屬於犯人所有，
    均應依毒品危害防制條例第十八條第一項規定，宣告沒收並諭知銷燬之。
據上論斷，應依刑事訴訟法第二百七十三條之一第一項、第二百九十九條第一項前段
，毒品危害防制條例第十條第一項、第二項，第十八條第一項，刑法第十一條、第四
十七條，第五十一條第五款，判決如主文。
本案經檢察官乙○○到庭執行職務。
中      華      民      國    九十三    年     十一     月      一      日
                                  臺灣高雄地方法院刑事第十四庭
                                      法  官  林瑋桓
右正本證明與原本無異。
如不服本判決，應於判決送達後十日內，向甲○提出上訴狀。
                                      書記官  謝群育
中    華    民    國      九十三      年      十一      月      一      日
附錄論罪科刑法條：
毒品危害防制條例第十條
施用第一級毒品者，處六月以上五年以下有期徒刑。
毒品危害防制條例第十八條第一項前段：
查獲之毒品及專供製造或施用毒品之器具，不問屬於犯人與否，均沒收銷燬之。
